# 请教关于包含商誉的资产组减值测试范围

提问人：sddyxu 时间：2019-05-07 16:19:44
问：在包含商誉的资产组减值测试中，一般认为资产组为与商誉相关的长期性经营资产。请问，如何界定长期性经营资产的范围，是否也应包括营运资金类流动资产、流动负债如应收账款、预付账款、应付款项、应交税费等。
@chenyiwei

回答人：chenyiwei
可能包含作为该资产组经营业务一部分的经营性流动资产和流动负债，但不包含融资性负债、应交所得税、递延所得税资产和递延所得税负债。
可参考：《计学撮要 2018 》之 “问题 1-3-7（资产组内净流动资产的变动对减值测试中现金流量现值测算的影响）”。